【裁判字號】    88,訴,2073
【裁判日期】    890209
【裁判案由】    強盜等
【裁判全文】
臺灣高雄地方法院刑事判決                        八十八年度訴字第二七三號
    公  訴  人  臺灣高雄地方法院檢察署檢察官
    被      告  乙○○
    選任辯護人  黃東璧
右列被告因強盜等案件，經檢察官提起公訴（八十八年度偵字第一五六一七號），本
院判決如左：
    主  文
乙○○竊盜未遂，累犯，處罰金參仟元，如易服勞役，以參佰元折算壹日；又傷害人
之身體，累犯，處拘役參拾日，如易科罰金，以參佰元折算壹日。
    事  實
一、乙○○於民國八十二年間因犯詐欺案件，經臺灣高雄地方法院以八十三年易字第
    二四五號判決有期徒刑四月，後經臺灣高等法院高雄分院以八十三年上易字第六
    六九號判決駁回上訴確定，於八十四年二月十八日執行完畢。猶不知悔改，於八
    十八年六月二十二日五時五十五分許，見駕駛ＸＡ─五０二０號自用小客車停於
    高雄市○○路與新庄路口旁之甲○○於上開車內駕駛座睡覺，竟意圖為自己不法
    之所有，打開前開車輛之車門，出手竊取甲○○長褲左後口袋內之皮夾，為甲○
    ○發覺並驚醒，而未得手。乙○○見甲○○已驚醒，旋即向甲○○佯稱係因見二
    名不詳姓名年籍之人於附近徘徊，方上前觀看等語，乙○○語畢立即駕其所有之
    ＶＱ─八六００號箱型車離去。甲○○待乙○○離去後，認為乙○○之行為舉止
    有異，乃檢視其隨身物品，在檢視後即發現皮夾遺失，而在尋找後於其所駕駛之
    車輛下發現，甲○○立即駕駛上開ＸＡ─五０二０號小客車追趕並以行動電話報
    警，約追趕二公里後，在高雄市○○區○○路與明潭路口將乙○○攔下，要求乙
    ○○在原處等候警方到場處理。乙○○見甲○○驅車追趕而至，竟另基於普通傷
    害之故意，出手毆打甲○○，致甲○○受有頭部外傷、臉部口腔下唇打撲挫裂傷
    紅腫、左臂肘部挫傷紅腫瘀血、左腿膝挫裂傷紅腫瘀血、左腳挫傷紅腫等之傷害
    。乙○○隨即為據報趕至之警方查獲。
二、案經高雄市政府警察局左營分局移送臺灣高雄地方法院檢察署檢察官偵查起訴。
    理  由
一、訊據被告乙○○固不否認曾於高雄市○○區○○路與明潭路口與甲○○發生爭執
    而毆打甲○○，惟矢口否認有何竊盜犯行，辯稱：當時係見二名不詳姓名年籍之
    人於附近徘徊，行跡可疑，方上前觀看，並基於好心叫甲○○起來，沒有要偷皮
    夾云云；惟查，右揭事實業據證人即被害人甲○○於本院審理時到院證述：八十
    八年六月二十二日凌晨五時五十五分因疲倦而在車上睡覺，當時感覺有人拿我身
    上褲子口袋皮包，我驚醒，就見乙○○在車旁，拿手電筒，他告訴我有二個年輕
    人在車旁很鬼祟的看著我，我還向他道謝，後來我心想他為何不拍打我車窗，反
    而開我車門去摸我口袋，不久我便發現皮夾掉在車外（見本院八十九年一月四日
    訊問筆錄），當時附近並沒有其他人（見本院八十九年一月二十五日審判筆錄）
    等語綦詳；依證人甲○○所言，足見被告當時應有著手實施行竊證人甲○○皮夾
    之行為，並因而驚醒證人甲○○，被告所辯顯係卸責之詞，不足採信；此外，復
    有驗傷診斷書附卷可稽，被告犯罪事證明確，其犯行堪以認定。
二、核被告上開所為，係分別犯刑法第三百二十條第三項之竊盜未遂罪及同法第二百
    七十七條第一項之傷害罪。公訴人雖認被告所犯係刑法第三百二十九條之準強盜
    罪嫌等語，惟按刑法第三百二十九條所謂之當場，固不以實施竊盜或搶奪者尚未
    離去現場為限，即已離去盜所而尚在他人跟蹤追躡中者，仍不失為當場。惟於竊
    盜或搶奪者離去後，行至中途始被撞遇，則該中途，不得謂為當場，此時如因彼
    此爭執，犯人予以抵抗，實施強暴或脅迫，除可另成其他罪名外，不生以強盜論
    之問題（最高法院二十八年上字第一九八四號判例參照），經查，證人甲○○已
    於庭訊時證述：我下車向被告道謝，那時附近並無其他人，他就離開，我上車想
    了一下，我摸我皮包發現皮包不見了，我再打開車門，發現皮包在外面，我當時
    已看不到被告，我即開車往他的方向追去等語（見本院八十九年一月二十五日審
    判筆錄）明確，則顯見被告當時已然離去現場，且亦非一直處於在甲○○跟蹤追
    躡中，則與刑法第三百二十九條之規定有間，公訴人起訴認被告犯刑法三百二十
    九條之罪，容有誤會，惟既基本事實同一，本院自應予以審判，並變更公訴人起
    訴之法條。被告所犯上開二罪，犯意各別，行為互殊，應予分論併罰。被告於八
    十二年間因犯詐欺案件，經臺灣高雄地方法院以八十三年易字第二四五號判決有
    期徒刑四月，後經臺灣高等法院高雄分院以八十三年上易字第六六九號判決駁回
    上訴確定，於八十四年二月十八日執行完畢，有本院被告全國前案紀錄表一份在
    卷可稽，其於五年內再犯本案二件有期徒刑以上之罪，均為累犯，爰均依刑法第
    四十七條之規定，分別加重其刑。又被告所犯之竊盜罪，因尚未將所竊得甲○○
    之皮夾置於自己之實力支配之下，雖已著手犯罪行為之實施，惟應屬未遂，爰依
    未遂犯之規定減輕其刑，並依刑法第七十一條第一項之規定，先加後減之。審酌
    被告雖否認竊盜犯行，惟坦承傷害，態度非惡，且雖欲竊取甲○○之皮夾，然未
    得逞，所造成之損害非鉅，參以被告所造成甲○○之傷害亦非重大等一切情狀，
    爰分別量處如主文所示之刑，併分別諭知易服勞役及易科罰金之折算標準，以為
    懲儆。
據上論斷，應依刑事訴訟法第二百九十九條第一項前段、第三百條，刑法第三百二十
條第三項、第一項、第二百七十七條第一項、第四十七條、第二十六條、第七十一條
第一項、第四十一條、第四十二條第二項，罰金罰鍰提高標準條例第一條前段、第二
條，判決如主文。
本案經檢察官何景東到庭執行職務。
中    華    民    國    八十九    年      二      月        九        日
                                  臺灣高雄地方法院刑事第六庭
                                      法  官  李怡諄
右正本證明與原本無異。
如不服本判決，應於判決送達後十日內，向本院提出上訴狀。
                                      書記官  羅榮全
中    華    民    國      八十九      年      二      月      十      日
附錄本件論罪條文：刑法第三百二十條第三項、第一項、第二百七十七條第一項
意圖為自己或第三人不法之所有，而竊取他人之動產者，為竊盜罪，處五年以下有期
徒刑、拘役或五百元以下罰金。
意圖為自己或第三人不法利益，而竊佔他人之不動產者，依前項之規定處斷。
前二項之未遂犯罰之。
傷害人之身體或健康者，處三年以下有期徒刑，拘役或一千元以下罰金。


司法院資訊處製作；財團法人民間司法改革基金會備份。
